臺灣臺中地方法院民事判決　九十三年度簡上字第八八號
　　上　訴　人　乙○○
　　被　上訴人　興大汽車租賃有限公司
　　法定代理人　甲○○
右當事人間請求履行和解契約事件，上訴人對於中華民國九十二年十二月三十一日本
院臺中簡易庭九十二年度中簡字第三二七四號第一審簡易判決提起上訴，本院於九十
三年八月二十日言詞辯論終結，判決如下：
    主  文
上訴駁回。
第二審訴訟費用由上訴人負擔。
    事實及理由
一、被上訴人起訴主張：上訴人向被上訴人承租之車牌號碼八Ｂ─五五五八號自用小
    客車發生引擎故障之損害，經兩造協調達成和解，上訴人同意賠償被上訴人新台
    幣（下同）十五萬四千元，並約定自九十二年七月十七日起至同年九月三日止分
    三期清償，惟上訴人屆期未依和解契約履行，爰依和解契約，求為命上訴人給付
    被上訴人十五萬四千元之判決。原審為被上訴人全部勝訴之判決，並依職權為假
    執行之宣告，被上訴人於本院為駁回上訴之聲明。
二、上訴人則以：被上訴人出租車輛前本應將車輛保養維修完善，惟被上訴人未盡此
    一責任，上訴人承租系爭車輛係在正常行駛並無碰撞下造成車輛損壞，不應要求
    上訴人負責賠償。且系爭和解書係上訴人在事發當時心慌意亂、精神狀況不佳，
    且對汽車租賃法律不熟悉之狀況下所簽立，亦無有利於上訴人之第三人在場，該
    和解書對於法律及上訴人之公平性與公正性尚有欠缺等語置辯，而聲明：原判決
    廢棄，駁回被上訴人第一審之訴。
三、查被上訴人主張上訴人向被上訴人承租之車牌號碼八Ｂ─五五五八號自用小客車
    發生車輛損壞，經兩造達成和解，上訴人同意賠償被上訴人十五萬四千元，並約
    定自九十二年七月十七日起至同年九月三日止分三期清償，惟上訴人屆期未依和
    解契約履行等事實，業據被上訴人提出租賃契約書及和解書各一件為證，且上訴
    人並自認上開和解書為真正，被上訴人上開主張之事實可信為真正。
四、上訴人雖以前詞抗辯，惟按稱和解者，謂當事人約定，互相讓步，以終止爭執或
    防止爭執發生之契約；和解有使當事人所拋棄之權利消滅及使當事人取得和解契
    約所訂明權利之效力，民法第七百三十六條、第七百三十七條分別定有明文。被
    上訴人主張系爭和解書是交回車輛後兩天所寫的，並不是上訴人所說心慌意亂時
    所寫的等語。經查，該和解書之簽立日期係同年七月十二日，則被上訴人所稱和
    解書簽立日期並非交車當日應屬實在。再查，被上訴人主張和解金額是兩造會同
    去修車廠鑑定，並非被上訴人片面決定等語，對此上訴人並未爭執，僅抗辯鑑定
    之車廠並非最初送修之車廠，且其僅看見已拆下之引擎，事後懷疑是否原車之引
    擎云云，然被上訴人陳稱該車輛就在引擎旁邊等語，上訴人亦未予以爭執，上訴
    人復未能舉證證明上開和解契約有何無效或依民法第七百三十八條規定所定可得
    撤銷之事由，則系爭車輛既在上訴人使用中發生損壞，且兩造亦會同鑑定車輛損
    害情形，上訴人如對損害情形及責任歸屬有所質疑，自應及時表達，並予查明，
    上訴人既同意簽立和解書，即已同意按和解書所定之內容負其責任，自不得於和
    解成立生效後，再以和解前之事由拒絕履行和解契約，是其所辯，均無可採。從
    而，被上訴人依和解契約請求上訴人給付十五萬四千元，為有理由。原審判決上
    訴人應如數給付，並依職權為假執行之宣告，核無違誤。上訴人指摘原決不當，
    求為廢棄，為無理由，應予駁回。
五、據上論結，本件上訴為無理由，依民事訴訟法第四百三十六條之一第三項、第四
    百四十九條第一項、第七十八條，判決如主文。
中　　　華　　　民　　　國　　九十三　　年　　　九　　　月　　  三  　　日
                                    臺灣臺中地方法院民事第三庭
~B審判長法官　張瑞蘭
~B      法官　張國華
~B      法官　王金洲
右為正本係照原本作成
不得上訴。
中　　　華　　　民　　　國　　九十三　　年　　　九　　　月　　  三  　　日
~B法院書記官　黃英寬
